【裁判字號】    97,交聲,106
【裁判日期】    970515
【裁判案由】    違反道路交通管理處罰條例聲明異議
【裁判全文】
臺灣花蓮地方法院交通事件裁定         97年度交聲字第106號
聲  請  人
即  異議人  甲○○
上列異議人即受處分人因不服違反道路交通管理處罰條例案件，
對於原處分機關違反道路交通管理事件裁決書97年3 月20日所為
之花監違字第裁44─P00000000 號之處分聲明異議，本院裁定如
下：
    主  文
原處分撤銷。
甲○○汽車駕駛人行經有燈光號誌管制之交岔路口闖紅燈，又經
交通勤務警察制止時，拒絕停車接受稽查而逃逸，處罰鍰新臺幣
壹萬壹仟肆佰元，並記違規點數肆點。
    理  由
一、異議意旨略以：
    異議人即受處分人甲○○於民國96年12月3日下午3時45分許
    ，駕駛車號0680－KJ號之自用小客車由花蓮縣吉安鄉○○路
    ○段，由北往南方向行駛，行經同鄉○○路○段與名人街口
    ，突然為躲藏在同路段46之1 號某汽車修理廠內之員警攔停
    ，告知伊闖紅燈，然員警所站立處與路口之紅綠燈距離約10
    0 公尺，有視線之差距，且員警躲在暗處，以隱匿方式取締
    ，違反交通警察勤務手冊之規定，伊並未闖紅燈，即遭員警
    開單告發，罰單內容與事實不符，故異議人不服原處分，聲
    明異議，請求撤銷原處分云云。
二、按汽車駕駛人，行經有燈光號誌管制之交岔路口闖紅燈者，
    處新臺幣1,800元以上5,400元以下罰鍰；汽車駕駛人，駕駛
    汽車有違反本條例之行為，經交通勤務警察或依法令執行交
    通稽查任務人員制止時，不聽制止或拒絕停車接受稽查而逃
    逸者，除按各該條規定處罰外，處新臺幣3,000元以上6,000
    元以下罰鍰；汽車駕駛人有下列各款所列條款之一者，除依
    原條款處罰鍰外，並予記點：一、有第33條第1項、第2項、
    第38條第1項、第40條、第45條、第47條第1款至第3 款、第
    48條、第49條或第60條第1項、第2項第1款、第2款情形之一
    者，各記違規點數1點；三、有第43條、第53條或第54 條情
    形之一者，各記違規點數3 點，道路交通管理處罰條例第53
    條、第60條第1項、第63條第1項第1款及第3款分別定有明文
    。
三、異議人固不否認有於上開時間駕駛車號0680─KJ號自小客車
    行經上開路口，並經員警攔停告知伊闖紅燈（直行由北往南
    方向），伊當場表明不服，並拒絕出示駕照及行照，爭執後
    逕行駛離現場之事實，惟矢口否認有何闖紅燈之違規情事，
    並以前詞置辯。經查：
（一）伊於上開時間，與另一名員警執行勤務，伊站在花蓮縣花
      蓮市○○路○段某汽車修理廠之騎樓上，距離同路與名人
      街交岔路口約30公尺，先看到該路口之紅綠燈已轉成紅燈
      後約2、3秒之時間，異議人仍駕駛上開自小客車穿越路口
      ，遂將其攔停後並告知其闖紅燈之事實，然異議人不服，
      與伊發生爭吵，並拒絕出示駕照及行照，逕行駛離現場等
      情，業據證人即當時開單告發之花蓮縣警察局交通警察隊
      員警古政源到庭結證屬實。又異議人亦於97年4 月21日本
      院調查時供稱：伊在距離路口還有20公尺的時候，看到還
      是綠燈，但是前面有小狗，伊就注意路面之狀況，通過路
      口時是否已經變成紅燈伊並不知道等語，是異議人既於通
      過路口時並未注意號誌，又如何能確定其並未闖紅燈，而
      謂員警認定其違規之事實有誤，是異議人所辯顯不足採。
（二）該汽車修理廠緊臨南濱路一段，未有人行道阻隔，所謂騎
      樓亦僅為挑高之鐵皮屋簷遮蔽風雨，與上開路口約20至30
      公尺之距離，並與路口之號誌及路面無障礙物阻隔，視距
      良好，並無視線落差，有舉發現場照片4 張附卷可稽，是
      本件舉發員警並未躲在暗處執勤，亦未有因視線落差而有
      誤判之因素存在，異議人辯稱員警躲在暗處執勤，距離10
      0 公尺有視線落差云云，尚無可採。異議人有上開違規事
      實，甚為明確。
（三）原處分機關以異議人行經有燈光號誌管制之交岔路口闖紅
      燈，又拒絕出示駕照及行照逕行駛離現場，依道路交通管
      理處罰條例第53條第1項及第60條第2項第1 款之規定處異
      議人罰鍰7,200 元，固非無據，然異議人係先違反道路交
      通管理處罰條例，經員警攔停制止，拒絕接受稽查，應依
      同條例第60條第1項論處，原裁決處分誤為第60條第2項第
      1 款，已有違誤，又參照前開規定，行經有燈光號誌管制
      之交岔路口闖紅燈者及違反道路交通管理處罰條例，經員
      警攔停制止，拒絕接受稽查者，除處汽車駕駛人罰鍰，並
      應分別記違規點數3點及1點，裁決書漏未記載此部分，容
      有未洽。異議人之聲明異議雖無理由，但原裁決處分既有
      上開可議之處，自應予撤銷，依道路交通管理處罰條例第
      53條第1項、第60條第1項、第63條第1項第1款及第3 款，
      違反道路交通管理事件統一裁罰基準表，自為裁定裁罰異
      議人如主文第2項所示，以資適法。
四、據上論斷，應依道路交通案件處理辦法第20條前段，裁定如
    主文。
中    華    民    國    97    年    5     月    15    日
                  交通法庭    法  官  湯國杰
上列正本證明與原本無異。
如對本裁定不服，應於送達後5 日內，向本院提出抗告狀（應抄
附繕本）。
中    華    民    國    97    年    5     月    15    日
                              書記官


司法院資訊處製作；財團法人民間司法改革基金會備份。
